臺灣桃園地方法院小額民事判決
111年度桃保險簡字第110號
原      告  旺旺友聯產物保險股份有限公司

法定代理人  劉自明
訴訟代理人  彭欣如
            陳君儀
複代理人    蔣鴻鈞
被      告  蔡家維
上列當事人間請求損害賠償(交通)事件，本院於民國111年9月27
日言詞辯論終結，判決如下：
    主    文
被告應給付原告新臺幣97,388元，及自民國111年4月22日起至清
償日止，按年息5％計算之利息。
訴訟費用新臺幣1,000元由被告負擔。
本判決第一項得假執行。
    事實及理由
壹、程序方面：
    按簡易訴訟之訴狀送達後，原告不得將原訴變更或追加他訴
    ，但擴張或減縮應受判決事項之聲明者，不在此限，民事訴
    訟法第436條第2項、第255條第1項但書第3款分別定有明文
    。經查，原告起訴時聲明原為：被告應給付原告新臺幣（下
    同）110,936元，及自起訴狀繕本送達被告之翌日起至清償
    日止，按年息5％計算之利息；嗣於本院審理中，將請求之本
    金變更為97,388元（見本院卷第56頁），核屬減縮應受判決
    事項之聲明，與上開規定相符，應予准許。
貳、實體方面：
一、原告主張：被告於民國109年12月24日15時35分許，駕駛車
    牌號碼000-0000號自用小客貨車（下稱肇事車輛），沿桃園
    市龜山區文二一街往文化三路方向行駛，行經文二一街、文
    興路口時，未注意車前狀況，致與停等於前方由原告承保、
    訴外人周鶴娟所有、訴外人陳冠廷所駕駛之車牌號碼000-00
    00號自用小客車（下稱系爭車輛），發生擦撞，致系爭車輛
    受損（下稱系爭事故），原告已依約賠付維修費用110,936
    元（含工資及烤漆費用47,995元、零件費用62,941元），其
    中零件部分經計算折舊並加計工資、烤漆後為97,388元。爰
    依侵權行為及保險代位之法律關係，提起本件訴訟等語，並
    聲明：如主文第1項所示。
二、被告則以：對原告請求不爭執，願意認諾等語。
三、按當事人於言詞辯論時為訴訟標的之捨棄或認諾者，應本於
    其捨棄或認諾為該當事人敗訴之判決，民事訴訟法第384 條
    定有明文。被告對於原告依訴之聲明所為關於某法律關係之
    請求，於法院行言詞辯論時為承認者，即生訴訟法上認諾之
    效力，法院應不待調查原告請求之訴訟標的之法律關係果否
    存在，逕以認諾為該被告敗訴判決之基礎（最高法院85年度
    台上字第153號判決意旨參照）。經查，原告主張前開事實
    ，業據其提出道路交通事故當事人登記聯單、道路交通事故
    現場圖、估價單、行車執照等件為憑（見本院卷第6至12頁
    ），並據被告就原告主張之訴訟標的為認諾（見本院卷第56
    頁反面），本院綜合本件調查證據之結果及全辯論意旨，堪
    信原告之主張為真實。從而，原告依侵權行為及保險代位之
    法律關係，主張被告應給付原告97,388元，應屬有據。
四、末按給付無確定期限者，債務人於債權人得請求給付時，經
    其催告而未為給付，自受催告時起，負遲延責任。其經債權
    人起訴而送達訴狀，或依督促程序送達支付命令，或為其他
    相類之行為者，與催告有同一之效力；又遲延之債務，以支
    付金錢為標的者，債權人得請求依法定利率計算之遲延利息
    ；而應付利息之債務，其利率未經約定，亦無法律可據者，
    週年利率為5％，民法第229條第2項、第233條第1項前段及第
    203條分別定有明文。本件原告對被告之損害賠償債權，係
    以支付金錢為標的，無確定期限，又未約定利息，則被告應
    自受催告時起，負遲延責任。是原告就上述得請求之金額，
    併請求自起訴狀繕本送達被告之翌日即自111年4月22日起（
    於111年4月11日寄存送達，於111年4月21日生送達效力，見
    本院卷第25頁）至清償日止，按年息5％計算之利息，同屬有
    據。
五、從而，原告依侵權行為及保險代位之法律關係，請求被告給
    付如主文第1項所示，為有理由，應予准許。
六、本件係依小額訴訟程序所為被告敗訴之判決，爰依民事訴訟
    法第436條之20之規定，依職權宣告假執行。
七、末原告起訴時訴訟標的金額為110,936元，故繳納裁判費1,2
    20元。嗣因原告減縮請求為97,388元，實質上已屬適用小額
    訴訟程序之案件，僅不及變更案號而已，是仍應依民事訴訟
    法第436條之19第1項規定，確定訴訟費用額為1,000元。至
    原告減縮部分之訴訟費用220元，因係原告減縮訴之聲明而
    生，自應由其自行負擔。另本件既屬應適用小額訴訟程序之
    案件，故關於上訴費用計算、上訴之規定，均仍應適用小額
    訴訟程序，併此敘明。
八、訴訟費用負擔之依據：民事訴訟法第78條。並依同法第436
    條之19第1項規定，確定訴訟費用額如主文第2項所示。
中　　華　　民　　國　　111 　年　　10　　月　　7 　　日
                  桃園簡易庭  法  官  曾耀緯
以上為正本係照原本作成。
如不服本判決，應於送達後20日內，向本院提出上訴狀並表明上
訴理由，如於本判決宣示後送達前提起上訴者，應於判決送達後
20日內補提上訴理由書（須附繕本）。
如委任律師提起上訴者，應一併繳納上訴審裁判費。
中　　華　　民　　國　　111 　年　　10　　月　　7 　　日
                              書記官  吳宏明
附錄：
一、民事訴訟法第436 條之24第2項：
    對於小額程序之第一審裁判上訴或抗告，非以其違背法令為
    理由，不得為之。
二、民事訴訟法第436條之25：
    上訴狀內應記載上訴理由，表明下列各款事項：
    （一）原判決所違背之法令及其具體內容。
    （二）依訴訟資料可認為原判決有違背法令之具體事實。
三、民事訴訟法第471 條第1 項：（依同法第436 條之32第2 項
    規定於小額事件之上訴程序準用之）
    上訴狀內未表明上訴理由者，上訴人應於提起上訴後二十日
    內，提出理由書於原第二審法院；未提出者，毋庸命其補正
    ，由原第二審法院以裁定駁回之。